# 求助陈版，投资实务问题

提问人：snaily 时间：2020-12-25 10:36:00
A公司拟拿土地所有权注资成立一家全资子公司B，通过对外转让B公司股权实现收益。疑问：注资时用土地的公允价值还是账面价值？同一控制下的企业合并认账面价值，但是从契约本身角度来看，其实是可以按投资协议的作价来定吧？如果协议价是按公允，那A公司无形资产公允价值和账面价值差异放在资本公积？在股权转让时怎样将这个资本公积转为收益呢？

回答人：chenyiwei
对于B公司（新设）而言，其取得母公司注入的土地并非企业合并。一般应按评估值入账。B公司也可以根据该土地的评估值来确定其实收资本金额。
A公司将土地注入B公司时，在个别报表层面应按该土地使用权的原账面价值从无形资产转为长期股权投资成本。